# 求助陈版主，关于有偿划拨土地支付地价款及期后政府收回土地给予补偿的会计处理

提问人：yaqintime 时间：2019-07-25 19:56:35
求助陈版主，在本版上对于划拨土地的讨论已多次，但是我搜索查看后发现未出现有偿划拨土地及被政府收回土地后，政府支付补偿金的处理，特求助陈版主！
情况如下：划拨土地在取得时（ 2008 年）支付了地价款，并于 2011 年取得土地使用证，支付地价款时企业将其作为无形资产-土地使用权进行核算，现土地储备中心将其收回，除对当初支付的地价款进行补偿外，另外还支付了部分补偿金；问题 1 ：根据您之前的答复，对于无偿划拨的土地不进行账务处理，那么对于这种有偿划拨土地，企业支付的地价如何处理？计入无形资产是否合适？如果计入长期待摊费用或者待摊投资，由于该地块从取得到收回企业并未在其上修建类似于厂房、办公楼等固定建筑计提折旧，那么这部分取得成本摊销如何确定？问题 2 ：现政府将该土地进行收回支付的除企业取得成本之外的补偿金应该如何处理？计入资产处置收益是否合适？

回答人：chenyiwei
1 、该土地的性质是否为划拨？如为划拨，为何需支付地价款？如果确实支付了地价款，建议计入 “在建工程——待摊投资”，采用系统、合理的方法分摊到在该地块上建造的房屋建筑物、构筑物的成本中，在其使用年限内计提折旧。（房屋建筑物尚未建造期间，暂不摊销；如果土地使用权证上注明了用地期限的，则在用地期限内摊销）
2 、差额计入资产处置收益。

提问人：yaqintime 时间：2019-07-30 17:02:21
陈版主，感谢您的耐心解答。关于您提出的土地性质，当时取得土地时签订的就是国有土地使用权划拨协议书，取得的土地使用证上使用权类型也是写的划拨，用地期限处空白，并未注明使用期限，但是至于为何当时会支付地价款，因为是 2008 年签订的划拨协议，现在无法查证原因，而且地价款在划拨协议中明确写了经市政府批示每亩 28.6万元钱，款项也是直接支付给当地财政局，土地储备中心还出具了政府性基金收据，明确写明是划拨地价款。
另外，您说的关于房屋尚未建造期间，暂不摊销，这种有什么依据吗？或者说怎么去说服审核老师呢？还有关于土地收回的差异，复核老师要求不能作为资产处置收益，而是计入营业外收入。
上述这种情形，是否并无确定的做法，各种做法都是可行的？

回答人：chenyiwei
这个交易的背景有很多特殊之处，还是建议进一步了解清楚。